【裁判字號】    94,交抗,958
【裁判日期】    950110
【裁判案由】    違反道路交通管理處罰條例
【裁判全文】
臺灣高等法院刑事裁定                 94年度交抗字第958號
抗  告  人
即 異議 人
即受處分人   甲○○原名陳國.
上列抗告人因違反道路交通管理處罰條例案件，不服臺灣臺北地
方法院中華民國94年11月11日裁定（94年度交聲字第 941號），
提起抗告，本院裁定如下：
    主  文
原裁定撤銷，發回臺灣臺北地方法院。
    理  由
一、按汽車駕駛人，駕駛汽車肇事致人受傷或死亡，應即採取救
    護或其他必要措施，並向警察機關報告，不得駛離；違者吊
    扣其駕照三個月至六個月；逃逸者吊銷駕駛執照，道路交通
    管理處罰條例第62條第1項定有明文。
二、本件抗告人即異議人即受處分人甲○○（原名陳國正）於92
    年12月11日11時30分許，駕駛車牌號碼7337—FK號自用小客
    車，在台北市○○路、新生南路路口處，與丁春媛所騎乘車
    牌號碼BQB─735號重型機車擦撞，甲○○未向警察機關報告
    而駛離，台北市交通事件裁決所因而舉發甲○○有違反道路
    交通管理處罰條例第62條第 1項之規定，而裁決吊扣甲○○
    駕照 6個月。然受處分人甲○○否認有何裁決書所指之行為
    ，陳稱：當時伊所駕駛之車輛係直行，對方機車突然要左轉
    ，因而擦撞車子右前方葉子板，伊立刻下車察看，並問對方
    為何未打方向燈，當時丁春媛要求送醫檢查，但伊看對方並
    無受傷，且當時要趕去參加記者會，因此雙方有口角上的爭
    執，對方一直吵鬧，伊覺得無奈，加上要參加記者會，所以
    在察看後就駕車離開，當時察看對方僅有車損並無受傷等語
    。經查：丁春媛於警詢時固陳稱：當時與該車右前車頭碰撞
    機車左前車身後倒地，自小客車駕駛人下車察看後就駛離現
    場，因此伊就打 110報警，伊當時受有右膝蓋疼痛擦傷、右
    手腕疼痛之傷害等語，然其並無提出受傷診斷書，以供查證
    ，而於92年11月12日15時50分許在肇事現場員警所作之交通
    事故談話紀錄表被詢問人丁春媛亦未述及渠有傷害情事，此
    有談話紀錄表可稽，至交通事故補充資料表雖記載「駕駛人
    （指丁春媛）自稱右膝蓋疼痛擦傷、右手腕疼痛」然此交通
    事故補充資料表上並無製作該資料表之時間、地點，究竟丁
    春媛有無因本件車撞受傷，為何在肇事現場丁春媛未主張有
    受傷情形，事關本件車禍有無道路交通管理處罰條例第62條
    第 1項之適用。原審未予查明，遽以裁定駁回受處分人之異
    議，尚非允當。本件抗告，核有理由，本院爰將原裁定撤銷
    ，發回原審法院，另為適當之審理。
三、據上論結，應依道路交通案件處理辦法第26條、刑事訴訟法
    第413條前段，裁定如主文。
中    華    民    國    95    年    1     月    10    日
                  刑事第八庭審判長法  官  吳  敦
                                  法  官  許增男
                                  法  官  沈宜生
以上正本證明與原本無異。
不得再抗告。
                                  書記官  陳雅加
中    華    民    國    95    年    1     月    11    日


司法院資訊處製作；財團法人民間司法改革基金會備份。
